臺灣高雄地方法院民事判決　　　　　　 94年度簡上字第149號
上　訴　人　乙○○
被 上訴 人　第一產物保險股份有限公司
法定代理人　甲○○
訴訟代理人　丁○○
當事人間請求損害賠償事件，上訴人對於民國94年6月30日本院
94年度鳳保險簡字第11號第一審判決提起上訴，本院於94年10
月31日言詞辯論終結，判決如下：
    主  文
原判決廢棄。
被上訴人在第一審之訴駁回。
第一、二審訴訟費用由被上訴人負擔。
    事實及理由
一、被上訴人主張：上訴人於民國92年5月22日，駕駛車號ZJ-86
    43自用小客車，行經國道一號北上357.4公里處，因未保持
    安全距離，追撞訴外人戊○○所駕駛、為蔣阿琴所有之車號
    ZD -6682自用小客車，致該車受損。前開蔣阿琴所有之受損
    車輛因向被上訴人投保車體損失險，被上訴人乃依約賠償必
    要之修復費用新台幣（下同）137,100元，並取得對上訴人
    之代位求償權。上訴人既因過失撞損被上訴人承保之車輛，
    爰依保險法第53條、民法第191 條之2 之規定，求為判決上
    訴人應給付被上訴人137,100 元，及自起訴狀繕本送達翌日
    起至清償日止，按年息5%計算之利息等語。原審判決被上訴
    人全部勝訴，上訴人提起上訴，被上訴人答辯聲明：上訴駁
    回。
二、上訴人則以：上訴人雖為車牌號碼ZJ-8643 號自用小客車之
    所有人，惟本件事故駕駛人為訴外人丙○○，而非上訴人。
    且當時適逢紅燈轉為綠燈，戊○○所駕駛之自用小客車啟動
    後又立即煞車，致駕駛在後之丙○○反應不及，而撞及其車
    造成車損。又被上訴人所提出之修理項目有所不實，其請求
    無理由等語，資為抗辯。其上訴聲明：(1)原判決廢棄，(2)被
    上訴人在第一審之訴駁回。
三、兩造不爭執事項：
  (一)上訴人所有之車號ZJ-8643自用小客車，於92年5月22日，行
    經國道一號北上357.4 公里處，與戊○○所駕駛、為蔣阿琴
    所有之車號ZD -6682自用小客車發生車禍，致蔣阿琴所有之
    車受損。
  (二)前開蔣阿琴所有之受損車輛因向被上訴人投保車體損失險，
    被上訴人乃依約賠償必要之修復費用137,100元。
四、兩造爭執事項：(一)上訴人是否為本件事故之駕駛人？(二)若是
    ，上訴人有無過失？(三)修理費應為若干？是本件首應審究者
    厥為上訴人是否為本件事故之駕駛人？
五、經訊之證人丙○○證稱：事故時是伊駕駛，當時剛好要下交
    流道，綠燈時對方車輛啟動約行1 公尺左右就突然停車，伊
    車在後方而撞上等語（本院94年9 月15日筆錄）。又證人戊
    ○○亦證稱：當時對方肇事逃逸，伊有看到其臉，就是在庭
    上之證人丙○○，而非上訴人等語（本院94年10月3 日筆錄
    ），證人戊○○與上訴人並無親誼關係，其所駕駛之汽車所
    有人蔣阿琴又為被上訴人之承保戶，其應無迴護上訴人之必
    要，所證應堪採信。至上訴人雖以本件事故警方紀錄確係上
    訴人，而非丙○○云云，惟因車禍後駕駛者肇事後逃逸，警
    察局並無駕駛人資料一節，有內政部警政署國道公路警察局
    第五警察隊94年10月7 日公警五交字第0940505512號函所附
    現場圖、道路交通事故調查報告表、偵詢筆錄、照片可稽，
    且被上訴人事後亦表示：警察局僅記載車主為上訴人，並記
    載肇事逃逸，無記載何人駕駛等語，是尚不得以車輛所有人
    即為駕駛人，上訴人之主張尚難採取。準此，本件應係丙○
    ○駕駛上訴人所有之上開車輛肇事，依民法第191 條之2規
    定，應由丙○○負損害賠償責任，被上訴人請求上訴人賠償
    ，自屬無據。又上訴人既毋庸負賠償責任，本件其餘之爭點
    即無審酌之餘地。
六、綜上所述，上訴人抗辯其非本件事故之駕駛人，核屬可採，
    是被上訴人依保險法第53條、民法第191條之2之規定，請求
    上訴人給付被上訴人賠付之修理費用137,100元及法定遲延
    利息，為無理由，應予駁回。原審為被上訴人勝訴之判決，
    自有未合，上訴意旨求予廢棄改判，為有理由，應由本院廢
    棄改判，如主文第二項所示。又兩造其餘攻擊防禦方法，核
    與判決結果不生影響，爰不予論述，附此敘明。
據上論結，本件上訴為有理由，依民事訴訟法第436條之1第3項
、第450條、第78條，判決如主文。
中　　華　　民　　國　　94　　年　　10　　月　　31　　日
                      民事第五庭審判長法　官　魏式璧
                                      法　官　黃悅璇
                                      法　官　方錦源
正本係照原本作成。
本判決不得上訴。
中　　華　　民　　國　　94　　年　　10　　月　　31　　日
                                      書記官　楊明月
